Minutes et répertoires du notaire Jean-Baptiste HATIN, 22 mai 1839 - 17 juillet 1874 (étude XIX)
Archives nationales
- Répertoire(s) de Jean-Baptiste HATIN, 2 janvier 1839 - 31 octobre 1877; MC/RE/XIX/10 - MC/RE/XIX/13
  - Répertoire. 1839, 2 janvier - 1846, 9 janvier, 2 janvier 1839 - 9 janvier 1846; MC/RE/XIX/10
    - Inventaire après décès de Charles-Henri-Marie de Gourjault, rue Saint-Honoré, n° 7., 27 avril 1840
      15 mai 1829, mariage de Charles Louis Ernest vicomte de Gourjault, auditeur au conseil d'état, demeurant à Paris rue de Hanovre, n° 7, et de Anne Rose Charlotte Butel de Sainte-Ville, demeurant à Paris, rue de Grammont, n° 23. A la suite du dit contrat, du 31 mai 1829, signature royale, RE/XXIV/22.
      inventaire après décès; contrat de mariage; Saint-Honoré (rue); Hanovre (rue de); Grammont (rue de); Gourjault, Charles Henri Marie de (1766-1840); Gourjault, Charles Louis Ernest de (1800-1867); Butel de Sainte-Ville, Anne Rose Charlotte (1810-); Charles X (roi de France, 1757-1836); auditeur de justice
    - Inventaire après décès de Marie-Victoire Poirier, épouse de Louis-Pierre-Mechior Beligard, rue Fontaine au Roi, n° 38., 15 mai 1840
      inventaire après décès; Fontaine-au-Roi (rue de la); Poirier, Marie-Victoire; Beligard, Louis-Pierre-Melchior
    - Inventaire après décès de Laurent-Alphonse Bergeret-Jannet, demeurant à Batignolles Monceaux, rue Lemercier, n° 7., 11 juillet 1840
      inventaire après décès; Batignolles-Monceaux (ancienne commune); Lemercier (rue); Bergeret-Jannet, Laurent-Alphonse
    - Inventaire après décès du chevalier Pierre Bonnie, rue de la Comète, n °6, au Gros Caillou., 18 juillet 1840
      inventaire après décès; Comète (rue de la); Bonnie, Pierre
    - Inventaire après décès de Henry-Antoine Berthault, boulevard Bonne Nouvelle n° 11., 12 août 1840
      inventaire après décès; Bonne-Nouvelle (boulevard de); Berthault, Henri-Antoine
    - Inventaire après décès de Claudine-Cécile Caillat, épouse de Jean-Jacques-Marie Huvé, rue du Helder, n° 15., 19 août 1840
      Acte passé par-devant un notaire substituant:
      Me Yver.
      inventaire après décès; Helder (rue du); Caillat, Claudine-Cécile; Huvé, Jean-Jacques-Marie
    - Inventaire après décès de Jean-Pierre-François Quillet, passage Saulnier, n° 17., 29 septembre 1840
      inventaire après décès; Quillet, Jean-Pierre-François
    - Inventaire après décès de Antoinette-Théophile Lecourt veuve de Pierre-Paulin Charpentier, rue des Tournelles, n° 16., 12 octobre 1840
      inventaire après décès; Tournelles (rue des); Lecourt, Antoinette-Théophile; Charpentier, Pierre-Paulin
    - Inventaire après décès de Louise-Augustine-Palmire Paturaud, veuve de Louis-Victor Lefevre, rue de Chabrol, n° 37., 29 octobre 1840
      inventaire après décès; Chabrol (rue de); Paturaud, Louis-Augustine-Palmire; Lefevre, Louis-Victor
    - Inventaire après décès de Marie-Louise-Elisabeth-Augustine Cheveny dite de La Chapelle, épouse de François-Joseph Grob, rue de Grenelle Saint-Germain, n°161., 9 février 1841
      inventaire après décès; Grenelle (rue de); Cheveny dite de La Chapelle, Marie-Louise-Elisabeth-Augustine; Grob, François-Joseph; La Chapelle, Marie-Louise-Elisabeth-Augustine Cheveny dite de
    - Inventaire après décès de Jean-Baptiste-Prosper Dumont, rue de Charonne, n°34., 10 mars 1841
      inventaire après décès; Charonne (rue de); Dumont, Jean-Baptiste-Prosper
    - Inventaire après décès de Adolphe-Alexandre Bonne, rue Saint-Eloi, n°26., 8 avril 1841
      3 juin 1841, procès-verbal d'enchères à la requête de Antoinette-Claudine-Virginie Verey, veuve de Adolphe-Alexandre Bonne, d'un fonds de serrurier, rue des Vignes, n° 1.
      inventaire après décès; Saint-Eloi (rue); Vignes (rue des); Bonne, Adolphe-Alexandre; Verey, Antoinette-Claudine-Virginie; serrurier
    - Inventaire après décès de Edouard-Xavier Miroir, rue de la Vieille Boucherie n°2., 14 avril 1841
      inventaire après décès; Boucherie (rue de la); Miroir, Edouard-Xavier
    - Dépôt d'une procuration donnée par Jacques Collin de Plancy, demeurant à La Haye (Hollande), 20 avril 1841
      dépôt de pièces; La Haye (Pays-Bas); Collin de Plancy, Jacques Albin Simon (1794-1881)
    - Inventaire après décès de Jeanne-Victoire Thomas épouse de Jean-Gabriel Fourier, rue Saint-Antoine, n°129., 16 juillet 1841
      23 juillet 1841, mariage de Jean-Gabriel Fourier et de Enimie Pointel.
      inventaire après décès; Saint-Antoine (rue); Thomas, Jeanne-Victoire; Fourier, Jean-Gabriel; Pointel, Enimie
    - Inventaire après décès de Edouard-Xavier Miroir, rue de la Vieille Bouclerie, n° 2., 15 novembre 1841
      inventaire après décès; Vieille-Boucherie (rue de la); Miroir, Edouard-Xavier
    - Inventaire après décès de Herman Léen, rue du Pot de Fer Saint-Marcel, n° 20., 7 décembre 1841
      24 décembre 1841, liquidation de reprises, Marie-Anne-Elisabeth Abraham, veuve de Herman Léen.
      inventaire après décès; liquidation; Pot-de-Fer (rue du); Léen, Herman; Abraham, Marie-Anne-Elisabeth
    - Inventaire après décès de Marie-Anne-Françoise Odwyer, veuve de Ambroise-François Sommesson, rue Saint-Nicolas d'Antin, n°42., 26 janvier 1842
      inventaire après décès; Saint-Nicolas-d'Antin (rue); Odwyer, Marie-Anne-Françoise; Sommesson, Ambroise-François
    - Inventaire après décès de Pierre-Joseph Canone et de Marguerite Pierron, son épouse, demeurant palais de l'Elysée Bourbon, rue du Faubourg Saint-Honoré, n°59., 31 janvier 1842
      inventaire après décès; Elysée (palais de l'); Faubourg-Saint-Honoré (rue du); Canone, Pierre-Joseph; Pierron, Marguerite
    - Inventaire après décès de Aimée Cardet, épouse de Edouard-Joseph Legrand, rue des Moineaux, n°11., 28 février 1842
      inventaire après décès; Moineaux (rue des); Cardet, Aimée; Legrand, Edouard-Joseph
    - Inventaire après décès de Gabriel-Marie Couturier et de Adélaïde-Eléonore Dutillar, son épouse, rue Neuve Saint-Paul, n°19., 21 mars 1842
      17 juin 1842, liquidation des successions de Gabriel-Marie Couturier, ancien huissier, et de Adélaïde-Eléonore Dutillar.
      inventaire après décès; liquidation; Neuve-Saint-Paul (rue); Couturier, Gabriel-Marie; Dutillar, Adélaïde-Eleonore; huissier
    - Inventaire après décès de Elise-Geneviève Guerbette, rue des Deux Portes Saint-Sauveur, n°34, continuation le 17 septembre 1842., 28 avril 1842
      inventaire après décès; Deux-Portes-Saint-Sauveur (rue des); Guerbette, Elise-Geneviève
    - Inventaire après décès Hubert-Prosper Garçonnat, quai de la Grève, n°58., 14 mai 1842
      inventaire après décès; Grève (quai de la); Garçonnat, Hubert-Prosper
    - Inventaire après décès de André-Théodore Cavelier, rue du Faubourg-Saint-Denis, n°104 bis, 27 mai 1842
      inventaire après décès; Faubourg-Saint-Denis (rue du); Cavelier, André-Théodore
    - Inventaire après décès de Jean-François Rossary, négociant, quai de Passy, n° 3, 30 mai 1842
      inventaire après décès; Passy (quai de); Rossary, Jean-François; négociant
    - inventaire après décès de Jeanne-Geneviève Jeulin, veuve de Pierre-Pascal Trit, rue Contrescarpe Saint-Marcel, n°25., 31 mai 1842
      inventaire après décès; Contrescarpe-Saint-Marcel (rue de la); Jeulin, Jeanne-Geneviève; Trit, Pierre-Pascal
    - Inventaire après décès de Jean-Pierre Bodu, rue Saint-Dominique Saint-Germain, n°215., 21 juillet 1842
      inventaire après décès; Saint-Dominique (rue); Bodu, Jean-Pierre
    - Inventaire après décès de Noel-Gabriel Leloup, rue de la Sourdière, n°17., 1er septembre 1842
      inventaire après décès; Leloup, Noël Gabriel
    - Inventaire après décès de Anne-Catherine Anssiau, veuve de Alexandre-Éléonore Cardet, rue des Moineaux, n°20., 22 septembre 1842
      inventaire après décès; Moineaux (rue des); Anssiau, Anne-Catherine; Cardet, Alexandre-Éléonore
    - Inventaire après décès de François-Joseph Dorléans, cloître des Bernardins, n° 6., 26 septembre 1842
      inventaire après décès; Bernardins (rue des); Dorléans, François-Joseph
    - Inventaire après décès de Louis-Elisée Marteroy, marchand de vins, rue du Chantre, n°25., 11 octobre 1842
      inventaire après décès; Chantre (rue du); Marteroy, Louis-Elisée; commerçant
    - Inventaire après décès de Catherine-Clémence Masson, épouse de Louis-Marie-Alexandre Petey, rue Castellane, n° 6., 13 octobre 1842
      inventaire après décès; Castellane (rue de); Masson, Catherine-Clémence; Petey, Louis-Marie-Alexandre
    - Inventaire après décès de Henriette-Sophie-Aglaé Blanqui, épouse de Joseph-Clément Garnier, décédée le 7 mai 1839, place du Trône, n° 1., 13 octobre 1842
      inventaire après décès; Trône (place du); Blanqui, Henriette-Sophie-Aglaé; Garnier, Joseph-Clément
    - Inventaire après décès de Pierre Villeminot, rue Beaurepaire, n°8., 20 octobre 1842
      inventaire après décès; Beaurepaire (rue); Villeminot, Pierre
    - Inventaire après décès de Victoire-Marguerite Cézarine Geoffroy, épouse de Louis-Germain Blérie marchand boulanger, rue Saint-Martin, n°273., 31 octobre 1842
      inventaire après décès; Saint-Martin (rue); Geoffroy, Victoire-Marguerite-Cézarine; Blérie, Louis-Germain; boulanger
    - Société en nom collectif entre Pierre Chalamel, négociant à Saint-Denis, et Jean Chrétien, employé à Saint-Denis, pour l'exploitation d'une machine dite mouvement perpétuel., 19 novembre 1842
      acte de société; Saint-Denis (Seine-Saint-Denis); Chalamel, Pierre (....-18..); Chrétien, Jean; négociant
    - Inventaire après décès de François-Bruno-Antoine Billard, place de l'Estrapade, n° 1., 21 novembre 1842
      inventaire après décès; Estrapade (place de l'); Billard, François-Bruno-Antoine
    - Inventaire après décès de Henri-François Florat, demeurant à Paris, 17 janvier 1843
      inventaire après décès; Florat, Henri-François
    - Inventaire après décès du comte Charles-Pierre Des Maisons, rue de Lille, n°81, décédé le 27 janvier 1843., 2 février 1843
      31 janvier 1843, dépôt de testament et codicile. 3 février 1843, procuration de la comtesse Madeleine-Louise-Sophie Benoist, sa veuve.
      inventaire après décès; dépôt de pièces; testament; Lille (rue de); Desmaisons, Charles-Pierre; Benoist, Madeleine-Louise-Sophie
    - Inventaire après décès Prudence-Adélaïde Mancier, épouse Jean-Baptiste-Paul Demarest, rue du Paon Saint-André des Arts, n° 1., 22 février 1843
      inventaire après décès; Paon (rue du); Mancier, Prudence-Adélaïde; Demarest, Jean-Baptiste-Paul
    - Inventaire après décès de Marie-Charlotte Marlé, veuve de Nicolas Sejan, rue du Faubourg-Poissonière, n°103., 7 mars 1843
      inventaire après décès; Faubourg-Poissonnière (rue du); Marlé, Marie-Charlotte; Sejan, Nicolas
    - Inventaire après décès de Louis-Pierre Naturel, en son vivant tenant une maison de bains, rue Saint-Honoré, n°91., 26 avril 1843
      inventaire après décès; Saint-Honoré (rue); Naturel, Louis-Pierre
    - inventaire après décès de Claude-Pierre Marchand, rue des Douze Portes, n°6., 3 mai 1843
      inventaire après décès; Douze-Portes (rue des); Marchand, Claude-Pierre
    - Inventaire après décès de Auguste-Nicolas-Joseph Vergnol, rue de la Chaussée d'Antin, n°59., 18 mai 1843
      inventaire après décès; Chaussée-d'Antin (rue de la); Vergnol, Auguste-Nicolas-Joseph
    - Inventaire après décès de Louise-Aimée Asréma, épouse Clément-Augustin-Marie Dejardin, rue du Temple, n° 62., 7 juin 1843
      inventaire après décès; Temple (rue du); Asréma, Louise-Aimée; Dejardin, Clément-Augustin-Marie
    - Inventaire après décès de Joseph-François Adam, décédé le 29 novembre 1842 aux carrières de Charenton (Seine)., 13 juin 1843
      25 mai 1844, partage entre Marie Vallade veuve de François-Joseph Adam, rue Caumartin, n° 20, et autres.
      inventaire après décès; partage; Charenton-le-Pont (Val-de-Marne); Adam, Joseph-François; Vallade, Marie
    - Inventaire après décès de Jean-Pierre Verniol, décédé le 9 juin 1843, rue des Boucheries Saint-Germain, n° 5., 15 juin 1843
      inventaire après décès; Boucheries (rue des); Verniol, Jean-Pierre
    - Inventaire après décès de Marie-Madeleine-Avoie Augay, veuve de Louis-Gilbert Martin à Saint-Germain en Laye., 27 juin 1843
      inventaire après décès; Saint-Germain-en-Laye (Yvelines); Augay, Marie-Madeleine-Avoie; Martin, Louis-Gilbert
    - Inventaire après décès de Jenny-Louise Dufour, épouse en seconde noces de Antoine Rolin, veuve en première noces de Alphonse-Victor Plessy, rue de la Paix, n° 4., 17 août 1843
      inventaire après décès; Paix (rue de la); Dufour, Jenny-Louise; Rolin, Antoine; Plessy, Alphonse-Victor
    - Inventaire après décès de Louise-Philiberte-Alexandrine Collot, épouse de Pierre-Ambroise Antoine, décédée le 14 août 1843 à Louveciennes, canton de Marly le Roy., 4 décembre 1843
      13 septembre 1843, dépôt judiciaire de testament.
      inventaire après décès; dépôt de pièces; testament; Louveciennes (Yvelines); Marly-le-Roi (Yvelines); Collot, Louise-Philiberte-Alexandrine; Antoine, Pierre-Ambroise
    - Inventaire après décès de Claude Thomas, soldat invalide à l'hôtel royal des Invalides., 9 décembre 1843
      inventaire après décès; Invalides (hôtel des); Thomas, Claude; militaire du rang
    - Inventaire après décès de Louis Ravinet, décédé le 16 décembre 1843, rue Taitbout, n°17., 6 janvier 1844
      25 mai 1844, procès-verbal d'ouverture des opérations de liquidation et partage de la communauté entre Louis Ravinet et Laurette-Aimée Mozard, son épouse.
      inventaire après décès; procès-verbal; Taitbout (rue); Ravinet, Louis; Mozard, Laurette-Aimée
    - Inventaire après décès de Stanislas-Alphonse de Maré, à Tours., 29 janvier 1844
      inventaire après décès; Tours (Indre-et-Loire); Maré, Stanislas-Alphonse de
    - Inventaire après décès de Elisabeth-Paule Dupont, veuve de Jean-Conrad Schalch, décédée le 5 février 1844, boulevard Montmartre, n°6., 12 février 1844
      inventaire après décès; Montmartre (boulevard); Dupont, Elisabeth-Paule; Schalch, Jean-Conrad
    - Inventaire après décès de François-Philippe Lambin, propriétaire, décédé le 11 février 1844, rue d'Argenteuil, n°56., 23 février 1844
      inventaire après décès; Argenteuil (rue d'); Lambin, François-Philippe
    - Inventaire après décès de Pierre-Jean-Baptiste Izambert, rue des Coutures Saint-Gervais, n°3, décédé le 15 mars 1844., 20 mars 1844
      15 mars 1844, dépôt du testament. 20 mars 1844, notoriété.
      inventaire après décès; dépôt de pièces; testament; notoriété; Coutures-Saint-Gervais (rue des); Izambert, Pierre-Jean-Baptiste
    - Inventaire après décès de Aimable-René Poisson, décédé le 11 avril 1844, rue Roquepine, n°8., 15 juin 1844
      inventaire après décès; Roquépine (rue); Poisson, Aimable-René
    - Inventaire après décès du comte Louis Jelski, décédé à Néris-les Bains (Allier), domicilé rue de la Chaussée d'Antin, n° 33., 17 juillet 1844
      inventaire après décès; Néris-les-Bains (Allier); Chaussée-d'Antin (rue de la); Jelski, Louis
    - Inventaire après décès de Claude-François de Crouy Chanel, rue de Bellefonds, n° 33., 17 juillet 1844
      inventaire après décès; Bellefond (rue de); Crouy Chanel, Claude-François de
    - Inventaire après décès de Jacques Vallade, décédé le 10 mars 1844, rue Caumartin, n° 20., 20 juillet 1844
      inventaire après décès; Vallade, Jacques
    - Inventaire après décès de Hyacinthe-Pauline Loÿs, épouse de Pierre-Joseph Martial demeurant à Batignolles, rue Saint-Louis, n°7, décédée le 1er mars 1844., 24 juillet 1844
      inventaire après décès; Batignolles-Monceaux (ancienne commune); Saint-Louis (rue); Loÿs, Hyacinthe-Pauline; Martial, Pierre-Joseph
    - Inventaire après décès de Marie-Madeleine Quillard, épouse de Louis Busson, décédée le 3 août 1844, rue Lescot, n°13., 17 août 1844
      inventaire après décès; Pierre-Lescot (rue); Quillard, Marie-Madeleine; Busson, Louis
    - Inventaire après décès de Nicolas Drappier, décédé le 26 février 1844, rue de la Sourdière, n° 11., 22 août 1844
      inventaire après décès; Drappier, Nicolas
    - Inventaire après décès de Léopold-Louis Bosset, décédé le 3 septembre 1844., 1er octobre 1844
      19 novembre 1844, procuration en brevet de Louise-Julie Hotrinal, veuve de Léopold-Louis Bosset, rue des Moineaux, n° 26.
      inventaire après décès; procuration; Moineaux (rue des); Bosset, Léopold-Louis; Hotrinal, Louise-Julie
    - Inventaire après décès de Anne-Clara-Gabrielle Clin, épouse de Philippe-Alfred-Alphonse Blondel, rue de l' Echiquier, n°41, décédée le 13 septembre 1844., 17 octobre 1844
      inventaire après décès; Echiquier (rue de l'); Clin, Anna-Clara-Gabrielle; Blondel, Philippe-Alfred-Alphonse
    - Inventaire après décès de Adélaïde-Béatrix Pilatre, épouse de Noël-François Robert, rue Boucherat, n°13, décédée le 28 novembre 1844 à l'hôpital Cochin., 12 décembre 1844
      inventaire après décès; Boucherat (rue); Cochin (hôpital); Pilatre, Adélaïde Béatrix; Robert, Noël François
    - Inventaire après décès de René-Amable Sainthérand, décédé le 29 septembre 1844, rue de Fleurus, n° 4., 28 décembre 1844
      inventaire après décès; Fleurus (rue de); Sainthérand, René-Amable
    - Inventaire après décès de Charles-François Thébault, rue Neuve des petits Champs, n° 56, décédé le 28 octobre 1844., 9 janvier 1845
      inventaire après décès; Neuve-des-Petits-Champs (rue); Thébault, Charles-François
    - Inventaire après décès de Jean-Jacques Stoop, rue Saint-Sébastien, n° 5, décédé le 27 novembre 1844., 14 février 1845
      inventaire après décès; Saint-Sébastien (rue); Stoop, Jean-Jacques
    - Inventaire après décès de Marie-Margerite Hébert, veuve de Pierre-Claude Rogier, rue Meslay, n°6, décédé le 14 février 1845., 1er mars 1845
      inventaire après décès; Meslay (rue); Hébert, Marie-Marguerite; Rogier, Pierre-Claude
    - Inventaire après décès de Marie-Thérèse Pichot, rue des Billettes, n° 12, décédée le 16 février 1845., 1er mars 1845
      inventaire après décès; Billettes (rue des); Pichot, Marie-Thérèse
    - Inventaire après décès de François-Gédéon Merminod, rue d'Amboise n° 6, décédé le 24 janvier 1845., 4 mars 1845
      inventaire après décès; Amboise (rue d'); Merminod, François-Gédéon
    - Inventaire après décès de Charlotte-Stéphanie Guillaume, épouse de Charles-Irénée Granet à Batignolles, rue Saint-louis, n°26, décédée le 13 février 1845., 26 mars 1845
      inventaire après décès; Batignolles-Monceaux (ancienne commune); Saint-Louis (rue); Guillaume, Charlotte-Stéphanie; Granet, Charles-Irénée
    - Inventaire après décès de Blanche-Félicité Morisset, Jean-Louis Lesueur, rue du Marché-Saint-Honoré, n° 27, décédée le 3 mars 1845., 27 mars 1845
      inventaire après décès; Marché-Saint-Honoré (rue du); Morisset, Blanche-Félicité; Lesueur, Jean-Louis
    - Inventaire après décès de Claude Jobé, décédé le 9 avril 1845, rue de Fourcy Saint-Antoine, n° 1., 3 mai 1845
      inventaire après décès; Jobé, Claude
    - Inventaire après décès de Marie-Anne-Perrette Lefebure, épouse de Frédéric-Antoine-Julien Bouvier, rue de la Comète, n° 6., 7 mai 1845
      inventaire après décès; Comète (rue de la); Lefebure, Marie-Anne-Perrette; Bouvier, Frédéric-Antoine-Julien
    - Inventaire après décès de Marianne Damin, épouse de Jean-Nicolas Remy, demeurant à Batignolles, rue de la Paix, n°15, décédée le 3 juin 1845., 17 juin 1845
      inventaire après décès; Batignolles-Monceaux (ancienne commune); Paix (rue de la); Damin, Marianne; Remy, Jean-Nicolas
    - Inventaire après décès de Jacques-Thomas-Valentin Lemière, rue de Romainville, n°31 à Belleville ou il est décédé le 9 août 1845, demeurant à Paris rue Saint-Antoine, n°62., 16 août 1845
      inventaire après décès; Belleville (ancienne commune); Romainville (rue de); Saint-Antoine (rue); Lemière, Jacques-Thomas-Valentin
    - Inventaire après décès de Marie Madrelle, Jacques Jorry, rue de l'Université, n° 71, décédée le 21 avril 1837., 16 août 1845
      inventaire après décès; Université (rue de l'); Madrelle, Marie; Jorry, Jacques
    - Inventaire après décès de Nicolas Haumont, décédé le 29 juillet 1845 à Argenteuil, demeurant rue Neuve des Petits Champs, n° 56., 15 octobre 1845
      inventaire après décès; Argenteuil (Val-d'Oise); Neuve-des-Petits-Champs (rue); Haumont, Nicolas
    - Inventaire après décès de Marie-Angélique-Florence Lemaire, épouse de Joseph Morel, décédée le 4 octobre 1845, rue Neuve du Luxembourg, n° 6., 20 octobre 1845
      inventaire après décès; Neuve-du-Luxembourg (rue); Lemaire, Marie-Angélique-Florence; Morel, Joseph
    - Inventaire après décès de Reine-Auguste Charpentier, veuve Prosper-Stanislas Leguay, rue Sainte-Croix d'Antin, n° 11, décédée le 11 octobre 1845., 22 octobre 1845
      inventaire après décès; Sainte-Croix-Chaussée-d'Antin (rue); Charpentier, Reine-Auguste; Leguay, Prosper-Stanislas
    - Inventaire après décès de Françoise-Marie-Anne Letournelle, épouse de Louis-Charles-André Broust, rue Rambuteau, n° 21, décédée le 29 août 1845., 29 novembre 1845
      inventaire après décès; Rambuteau (rue); Letournelle, Françoise-Marie-Anne; Broust, Louis-Charles-André
    - Inventaire après décès de Marie-Nicole-Véronique Ruelle, décédée le 13 décembre 1845, rue de La Michodière, n° 1., 26 décembre 1845
      inventaire après décès; La-Michodière (rue de); Ruelle, Marie-Nicole-Véronique
    - Inventaire après décès de Françoise-Suzanne Perry, rue Neuve des Petits Champs, n° 17, décédée le 8 octobre 1845., 27 décembre 1845
      inventaire après décès; Neuve-des-Petits-Champs (rue); Perry, Françoise-Suzanne
    - Inventaire après décès de Gabriel Deperret, décédé le 27 novembre 1845, rue de Chabrol, n° 49 bis., 29 décembre 1845
      inventaire après décès; Chabrol (rue de); Deperret, Gabriel
  - Répertoire. 1846, 9 janvier - 1856, 9 janvier 1846 - 1856; MC/RE/XIX/11
    - Inventaire après décès de Marie-Geneviève Beaubois, épouse de Jean-François-Marie Dupuich, rue du faubourg Saint-Denis, n° 112, maison Dubois, décédée le 27 décembre 1845., 17 janvier 1846
      MC/RE/XIX/11
      inventaire après décès; Faubourg-Saint-Denis (rue du); Beaubois, Marie-Geneviève; Dupuich, Jean-François-Marie
    - Inventaire après décès de Antoine-Achille Jacquemin, rue des Carmes, n°7, décédé le 14 janvier 1846., 10 février 1846
      inventaire après décès; Carmes (rue des); Jacquemin, Antoine-Achille
    - Inventaire après décès de Claude-Léon Decelle, décédé le 27 décembe 1842., 11 mars 1846
      inventaire après décès; Decelle, Claude-Léon
    - Inventaire après décès de Jean-Gaspard-Ignace Delaroque, décédé le 29 novembre 1845, rue d'Enfer, n° 86., 17 mars 1846
      inventaire après décès; Enfer (rue d'); Delaroque, Jean-Gaspard-Ignace
    - Inventaire après décès de Henry-César Bitry, rue Racine, n°30, décédé le 4 mars 1846., 9 mai 1846
      inventaire après décès; Racine (rue); Bitry, Henri-César
    - Inventaire après décès de Jean-Jacques Touche, rue des Enfants-Rouges, n°7, décédé le 11 mai 1846., 29 mai 1846
      inventaire après décès; Enfants-Rouges (rue des); Touche, Jean-Jacques
    - Inventaire après décès de Louis-Joseph Perret, rue Saint-Denis, n°136, décédé le 28 mai 1846., 11 juin 1846
      inventaire après décès; Saint-Denis (rue); Perret, Louis-Joseph
    - Inventaire après décès de Thérèse-Eugénie-Nicole Couturier, épouse de Honoré Cussol, décédée le 28 juin 1846, rue du Cherche Midi, n° 23., 11 juillet 1846
      inventaire après décès; Cherche-Midi (rue du); Couturier, Thérèse-Eugénie-Nicole; Cussol, Honoré
    - Inventaire après décès de Jeanne-Angélique-Sophie Hatin, veuve de François-Joseph Dorléans, décédée le 26 mai 1846 à Coye (Oise)., 15 juillet 1846
      inventaire après décès; Coye-la-Forêt (Oise); Hatin, Jeanne-Angélique-Sophie; Dorléans, François-Joseph